臺灣臺中地方法院刑事判決　　　　　　　　　　　　九十一年度易字第三五號
　　公　訴　人　臺灣臺中地方法院檢察署檢察官
　　被　　　告　乙○○
右列被告因竊盜等案件，經檢察官提起公訴（九十一年度偵字第二０三五一號、二０
四二八號），本院判決如左：
    主  文
乙○○連續竊盜，累犯，處有期徒刑柒月。扣案之機車鑰匙壹支（放置在九十一年度
偵字第二０四二八號偵查卷宗證物袋內）沒收。
    事  實
一、乙○○曾違反麻醉藥品管理條例案件，經本院判處有期徒刑五月確定，另因違反
    麻醉藥品管理條例案件，經臺灣高等法院臺中分院判處有期徒刑三年確定，再因
    竊盜案件，經本院判處有期徒刑四月確定，上開案件接續執行，於民國八十五年
    三月十五日假釋出監，至八十七年六月十六日假釋期滿執行完畢。其曾於九十一
    年八月二十三日，因竊盜罪嫌經檢察官提起公訴（本院另以九十一年度易字第二
    九八０號案件審結），竟於該次竊盜案件後，另行起意而為下列行為：
  (一)意圖為自己不法之所有，於九十一年十月十六日，在臺中市○區○○路與五義街
    口，見不詳姓名、年籍之人遺失之機車鑰匙一支放置在該處，竟將該鑰匙據為己
    有而侵占入己。
  (二)復基於為自己不法所有之概括犯意，先於九十一年十月十六日十九時三十分許，
    在臺中市○區○○路與五義街口，見丙○○所有之牌照號碼ＫＹＦ─五八七號重
    機車一輛停放該處，竟持上開侵占他人遺失之鑰匙一支，發動該機車引擎而竊取
    該輛機車，得手後供己騎乘使用。嗣於九十一年十月十七日十四時四十分許，在
    臺中市○○○街與存中街口為警查獲，併扣得上開機車鑰匙一支。
  (三)乙○○因上述竊盜案件經警訊問後，移送臺灣臺中地方法院檢察署，經檢察官訊
    問後諭知「請回」，乙○○竟基於同上之竊盜犯意，於九十一年十月十七日二十
    一時許，在臺中市○區○○路三十三號前，見景立隆工業股份有限公司所有之牌
    照號碼ＪＦＸ─六三三重機車一輛停放該處，持其所有之鑰匙一支，發動該機車
    引擎後，竊取該輛機車，得手後供己騎用。嗣於九十一年十月十七日二十三時許
    ，在臺中市○○○路與五常街口再次為警查獲，並扣得其所有供竊盜機車之鑰匙
    一支、注射針筒一支（施用毒品部分由檢察官另行依法處理）。
二、案經臺中市警察局移送，臺中市警察局第一分局報請臺灣臺中地方法院檢察署檢
    察官偵查起訴。
    理  由
一、右揭事實，業據被告乙○○於警訊、偵查中及本院審理時坦承不諱，核與被害人
    丙○○、景立隆工業股份有限公司員工甲○○於警訊中指述之情節相符，並有贓
    物認領保管收據二張、照片五張、現場圖一張、車輛車牌失竊作業─查獲車輛認
    可資料二紙等，附卷可憑，另有機車鑰匙二支扣案可資佐證，足認被告之自白與
    事實相符，應可採信。本件事證明確，被告之犯行，堪予認定。
二、核被告所為，係犯刑法第三百三十七條之侵占遺失物罪、第三百二十條第一項之
    竊盜罪。其連續二次竊取他人機車之行為，時間緊接、手法相同、觸犯同一罪名
    ，顯係基於概括之犯意為之，應依連續犯論以一罪。又被告所犯侵占遺失物罪及
    竊盜罪間，有方法、結果之牽連關係，依刑法第五十五條之規定，應從較重之竊
    盜罪處斷。被告曾違反麻醉藥品管理條例案件，經本院判處有期徒刑五月確定，
    另因違反麻醉藥品管理條例案件，經臺灣高等法院臺中分院判處有期徒刑三年確
定，再因竊盜案件，經本院判處有期徒刑四月確定，上開案件接續執行，於八十
    五年三月十五日假釋出監，至八十七年六月十六日假釋期滿執行完畢、有臺灣臺
    中地方法院檢察署刑案資料查註紀錄表、被告全國前案紀錄表各乙紙、在卷可稽
    ，其於有期徒刑執行完畢後五年內再犯本件有期徒刑以上之罪，為累犯，應依刑
    法第四十七條規定，依法遞加重其刑。爰審酌被告乙○○年經力盛，不思正途，
    甫因竊盜案件為警察機關查獲移送檢察官訊問後，竟隨即再次竊取他人機車，顯
    見被告對於其所犯之竊盜罪行，毫無悔意，且機車竊盜影響一般人民之日常生活
    甚鉅，被告所為本件犯行，實無可憫，並審酌其犯罪之動機、手段、所生危害，
    犯罪後坦承犯行等一切情狀，量處如主文所示之刑。扣案之機車鑰匙一支（放置
    在九十一年度偵字第二０四二八號偵查卷宗證物袋內），係被告所有且供犯罪之
    用，業據被告供述在卷，應依刑法第三十八條第一項第二款，宣告沒收。又扣案
    之機車鑰匙一支（放置在九十一年度偵字第二０三五一號偵查卷宗證物袋內）係
    被告所侵占之他人遺失物，雖供其犯罪所用，然非被告所有，亦非違禁物，自不
    予宣告沒收，併此敘明。
據上論斷，應依刑事訴訟法第二百九十九條第一項前段，刑法第五十六條、第三百二
十條第一項前段、第三百三十七條、第五十五條、第四十七條、第三十八條第一項第
二款，罰金罰鍰提高標準條例第一條前段，判決如主文。
中      華      民      國    九十一      年    十二    月      三十    日
                                  臺灣臺中地方法院刑事第三庭
                                      法  官  林  三  元
右正本證明與原本無異。
如不服本判決，應於判決送達後十日內向本院提出上訴狀，上訴於臺灣高等法院臺中
分院( 須附繕本 )。
                                      書記官
中      華      民      國    九十一      年    十二    月      三十    日
附錄論罪法條：
刑法第三百二十條第一項：
意圖為自己或第三人不法之所有，而竊取他人之動產者，為竊盜罪，處五年以下有期
徒刑、拘役或五百元以下罰金。
